【裁判字號】    94,簡上,193
【裁判日期】    950119
【裁判案由】    竊盜
【裁判全文】
臺灣嘉義地方法院刑事判決             94年度簡上字第193號
上  訴  人  臺灣嘉義地方法院檢察署檢察官
被      告  己○○
                    現於臺灣嘉義看守所羈押中
上列上訴人因被告被訴竊盜案件，不服本院嘉義簡易庭九十四年
度嘉簡字第九八四號中華民國九十四年八月十二日第一審簡易判
決（聲請簡易判決處刑書案號：九十四年度偵字第四○○九號）
，提起上訴及併案審理（臺灣雲林地方法院檢察署九十四年度偵
字第三七七六、三八二八號、臺灣嘉義地方法院檢察署九十四年
度偵字第五○七○、五三七九、五六九七、七○五四號），本院
合議庭認不得以簡易判決處刑，改依通常程序為第一審判決如下
：
    主  文
原判決撤銷。
己○○連續攜帶兇器竊盜，累犯，處有期徒刑壹年陸月，扣案之
鐵片肆片、粘布伍張、塑膠線貳捲、鐵片及塑膠線壹組、鐵片、
塑膠線及粘布貳組、自製粘貼鐵板壹組，均沒收。
    事  實
一、己○○前於民國八十一年間因背信案件經臺灣高等法院臺南
    分院八十一年度上訴字第二二四六號刑事判決判處有期徒刑
    三月確定；於八十二年間因偽造文書案經最高法院八十二年
    度台非字第二○二號刑事判決判處有期徒刑六月確定後發覺
    為累犯，復經本院八十六年度聲字第八三五號裁定更定其應
    執行之刑為有期徒刑七月，嗣前開三、七月有期徒刑經本院
    八十六年度聲字第一○五六號裁定定其應執行之刑為有期徒
    刑九月。又因侵占案件經本院八十三年度訴字第六六九號刑
    事判決判處有期徒刑六月確定；因偽造有價證券等案件經本
    院八十四年度訴緝字第五三號刑事判決判處有期徒刑六年八
    月確定，嗣前開六月、六年八月有期徒刑經本院八十四年度
    聲字第一六七二號裁定定其應執行之刑為有期徒刑七年。另
    於八十四年間因贓物案件經臺灣新竹地方法院八十四年度易
    字第三四六八號刑事判決判處有期徒刑五月確定。後前開九
    月、七年、五月有期徒刑接續執行，八十八年四月十四日假
    釋付保護管束，九十二年四月二十五日期滿未據撤銷，以執
    行完畢論。復於九十二年間因竊盜案件經本院九十二年度簡
    字第一○九○號刑事判決判處有期徒刑六月確定，九十三年
    五月二十九日執行完畢。詎仍不知悔改，於附表之時、地單
    獨或與他人基於共同犯意之聯絡，意圖為自己不法所有之概
    括犯意，竊取下列財物：
  (一)己○○與何民興，先後於附表編號１、２、４所示之時間、
    地點、方式，竊取附表編號１、２、４之人之財物得手。
  (二)己○○與戊○○，先後於附表編號８、１１所示之時間、地
    點、方式，竊取附表編號８、１１之人之財物得手。
  (三)己○○與林恒伍，於附表編號１３所示之時間、地點、方式
    ，竊取編號１３之人之財物得手。
  (四)己○○、林振豐與戊○○等結夥三人，先後於附表編號５、
    ６、７所示之時間、地點、方式，竊取附表編號５、６、７
    之人之財物得手。
  (五)己○○先後於附表編號３、９、１０、１２所示之時間、地
    點、方式，竊取附表編號３、９、１０、１２之人之財物得
    手。
  嗣經警分別於九十四年六月三十日下午四時三十五分許，因劉
  壽忠報案，在嘉義縣大林鎮上林里頂員林三鄰三六之二十號慶
  新汽車修理保養廠循線查獲；經警於九十四年七月三日查獲被
  通緝之何民興後，循線查獲；經警於九十四年八月九日上午八
  時三十分許，在嘉義縣民雄鄉東榮村成功醫院旁查獲林振豐後
  ，循線查獲，並扣得其所有供犯罪所用之鐵片四片、粘布五張
  、塑膠線二捲、鐵片及塑膠線一組、鐵片、塑膠線及粘布二組
  ；經警於九十四年八月二十三日上午十時十分許，在雲林縣虎
  尾鎮延平里下湳土地公廟前查獲，並扣得其所有供犯罪所用之
  自製粘貼鐵板一組；經警於九十四年九月十三日下午三時五十
  分許，在嘉義縣新港鄉○○路一三八號前查獲。
二、案經嘉義縣警察局民雄分局、竹崎分局報請臺灣嘉義地方法
    院檢察署檢察官偵查聲請簡易判決處刑、移送併案審理及雲
    林縣警察局虎尾分局報請臺灣雲林地方法院檢察署檢察官移
    送併案審理。
     理  由
壹、程序部分：
一、被告己○○主張於雲林縣警察局虎尾分局查獲時，刑事組警
    員要求扛下其他案件，每件將給予被告新台幣（下同）一千
    元；及其被帶到雲林縣古坑鄉查案時，有一穿便衣男子用拳
    頭打其胸部及肚子，伊不知該男子是否為警察云云。
  (一)按刑事訴訟之目的固重在發見實體真實，其手段則應合法正
    當，以保障人權。本件經查：被告所指要求其扛下其他竊盜
    案件之警員，經本院調取虎尾分局刑事組各警員之照片供被
    告指認結果，係辛○○要求其扛下其他案件，然經傳訊辛○○到庭，郭員否認有前開利誘之行為，且本件經查郭員亦無
    給付金錢予被告，此為被告所不否認，況被告對於虎尾分局
    承辦的案件，計有三件即附表編號９、１０、１１之案件，
    然前開案件被告於本院九十四年九月二十三日為羈押訊問時
    ，其均坦承不諱，果如被告所言，有遭利誘之情形，被告在
    本院訊問時，自可否認，被告又不為之，且無證據足以證明
    被告有遭利誘之情形，其辯稱顯不足採。
  (二)另被告指遭穿便衣之男子刑求一節，被告初稱不知是不是警
    察打他，然事後又稱可以確定是遭虎尾分局之警員毆打，該
    警員並要求被告承認有竊取附表編號９、１０之財物，然經
    調取虎尾分局刑事組照片供被告指認結果，其稱照片上並無
    打伊的人等語，且被告亦稱並無外傷等情（見本審卷第七一
    頁、第七二頁及第七三頁），又被告若真未竊取附表編號９
    、１０之財物，其何以在本院訊問時亦承認有竊取前開財物
    ，可見被告陳述顯有矛盾，其所言不足採信。
二、按檢察官職司追訴犯罪，就審判程序之訴訟構造言，檢察官
    係屬與被告相對立之當事人一方，偵查中對被告以外之人所
    為之偵查筆錄，或被告以外之人向檢察官所提之書面陳述，
    性質上均屬傳聞證據。自理論上言，如未予被告反對詰問、
    適當辯解之機會，一律准其為證據，似有違當事人進行主義
    之精神，對被告之防禦權亦有所妨礙；然而現階段刑事訴訟
    法規定檢察官代表國家偵查犯罪、實施公訴，必須對於被告
    之犯罪事實負舉證之責，依法其有訊問被告、證人及鑑定人
    之權，證人、鑑定人且須具結，而實務運作時，偵查中檢察
    官向被告以外之人所取得之陳述，原則上均能遵守法律規定
    ，不致違法取供，其可信性極高，為兼顧理論與實務，乃於
    修正刑事訴訟法時，增列第一百五十九條之一第二項，明定
    被告以外之人（含被害人、證人等）於偵查中向檢察官所為
    陳述，除顯有不可信之情況者外，得為證據。次按所謂具有
    可信之特別情況之「絕對特別可信性」，係指陳述是否出於
    供述者之真意、有無違法取供情事之信用性而言，故應就偵
    查或調查筆錄製作之原因、過程及其功能等加以觀察其信用
    性，據以判斷該傳聞證據是否有顯不可信或有特別可信之情
    況而例外具有證據能力，並非對其陳述內容之證明力如何加
    以論斷，二者之層次有別，不容混淆（最高法院著有九十四
    年度台上字第六二九號裁判意旨可資參照），且被告以外之
    人若與被告並無親屬與僱傭關係，則渠等於偵查中若結證明
    確，彼等於偵查中向檢察官所為之證言，並無顯不可信之情
    況，其所為之證言，依上述規定，自有證據能力，併此敘明
    。
三、按被告以外之人於審判外之陳述，雖不符刑事訴訟法第一百
    五十九條之一至一百五十九條之四之規定，而經當事人於審
    判程序同意作為證據，法院審酌該言詞陳述或書面陳述作成
    時之情況，認為適當者，亦得為證據。當事人、代理人或辯
    護人於法院調查證據時，知有第一百五十九條第一項不得為
    證據之情形，而未於言詞辯論終結前聲明異議者，視為有前
    項之同意，刑事訴訟法第一百五十九條之五定有明文。本件
    被告除對於前開利誘及刑求之案件有意見外，其餘案件之證
    人在警詢所陳述之筆錄，已表示不爭執（見本審卷第四十二
    頁），且本院審酌證人在警詢時，以言詞陳述所製作之前開
    筆錄之情況，並無違法且適當，自得採為證據，而有證據能
    力。
貳、實體部分：
一、本件訊據被告己○○除否認附表編號１１、１２、１３之犯
    行外，其餘對附表編號１至１０之竊盜犯行均坦承不諱，對
    於附表編號１１部分辯稱：伊僅在外面車上等戊○○，是戊○○去偷的，伊是騎機車去的，機車停在旁邊。對於附表編
    號１２部分辯稱：伊沒有偷，是丙○○偷的，當時伊已經有
    偷了Ｙ六－二二八二的車子，伊開這輛車去，丙○○去偷的
    。對於編號１３部分辯稱：伊只有偷車子，其他的東西伊不
    知道云云。惟查：
  (一)被告於九十四年九月二十三日於本院為羈押訊問時，對於編
    號１１部分供承：「（問：有無在九十四年八月二十三日上
    午十時十分到雲林縣虎尾鎮下湳里土地公廟後面，竊取香油
    錢？）有，我跟戊○○去的，也是用鐵片綁雙面膠用釣線偷
    ，偷了一千六百元。」等語（見本審卷第二七頁），且共犯
    戊○○在偵查時，亦具結證稱：「今早（指九十四年八月二
    十三日）十點十分，己○○騎機車載我去下湳土地公廟，由
    己○○下手行竊，我在外面把風，警察有躲在該處，當場就
    查獲我們竊盜，我因為沒有錢才偷。」等語（見第三七七六
    號偵查卷第二一頁），況本件當場查扣自製粘貼鐵板一組，
    五百元一張、一百元十一張，合計一千六百元，有贓物認領
    保管單一份及照片八幀附於警卷可按，被告所辯顯不足採，
    此部分事證明確。
  (二)對於附表編號１２部分，被告於九十四年九月二十三日本院
    為羈押訊問時亦供稱：「（問：是否有在九十四年九月十三
    日下午一點三十分左右在嘉義市○○路「南山人壽」前，用
    螺絲起子撬開車牌七Ｒ－六六八六號自用小客車，竊取車內
    中華電話申裝書、存摺，雲林家扶中心帳冊、資億通訊公司
    印章、台南中小企銀支票簿、億維通訊進出貨單？）有，當
    時我是把整個手提袋拿走。」，且被告於檢察官偵查時亦供
    稱：身上帶的那本支票是在另一部車上偷的，是昨天（指九
    十四年九月十三日）在嘉義市○○路南山人壽前一部休旅車
    內偷的，我把車內的手提袋偷走，裡面只有支票簿還有一些
    資料，因車門沒有關好，我就用十字螺絲起子打開車門偷走
    ，螺絲起子有二十公分長等語（見第五三七九號偵查卷第十
    八頁及背面），核與被害人寅○○指述情節大致相符，此外
    ，復有贓物認領保管單及被害報告書各一份在卷可按，被告
    此部分之犯行應堪認定。
  (三)對於編號１３部分：被告於本院為羈押訊問時，亦供稱：「
    （問：你有無在當天下午兩點多，在嘉義市○○路九七七之
    九號前，竊取Ｙ六－二二八二號自用小客車？）有。因為小
    客車沒有熄火，所以我就把它開走。」等語，其既然將前開
    汽車竊走，車內物品亦屬被告竊盜無誤，且被告竊走前開汽
    車後，隨即搭載林恒伍離開，其二人竊盜時本基於共同犯意
    為之，互有分工，而非如被告所言，其僅竊取汽車云云，此
    外，被告於九十四年九月十三日經警查獲時，警察在被告與
    林恒伍身上查獲一只隨身旅行袋，內有台南區中小企業銀行
    支票簿一本、易利信行動電話一支及被告所竊取後駕駛之Ｙ
    六－二二八二號自用小客車等情，其此部分犯行應堪認定。
  (四)另被告所為如附表之竊盜犯行，尚有被害人庚○○、子○○
    、壬○○、林茂利、林忠良、林秋源、林溪明、癸○○、甲○○、丑○○、乙○○、寅○○、丁○○之指述及證人周良
    溪、張富昌、劉壽忠、王志雄之證述、被害報告書五份、贓
    物認領保管單六份、照片五十四禎、車輛竊盜、車牌失竊資
    料個別查詢報表－查詢車輛認可資料二份、搜索扣押筆錄、
    嘉義縣警察局車輛失竊電腦輸入單、車籍資料作業詳細畫面
    各一份可按及扣案之鐵片四片、粘布五張、塑膠線二捲、鐵
    片及塑膠線一組、鐵片、塑膠線及粘布二組、自製粘貼鐵板
    一組可佐，被告前開所辯，顯係事後卸責之詞，不足採信，
    其事證明確，被告犯行堪以認定。
二、按刑法第三百二十一條第一項第三款所謂之「兇器」，其種
    類並無限制，凡客觀上足以對人之生命、身體、安全構成威
    脅，具有危險性之兇器均屬之，且祇須於犯罪時攜帶此種具
    有危險性之兇器為已足，並不以攜帶之初即有行兇之意圖為
    必要。本件被告己○○於附表編號１２所使用之螺絲起子一
    支客觀上足以對人之生命、身體及安全構成威脅，應屬兇器
    無誤。核被告所為附表編號１至４及８、９、１１、１３之
    行為，係犯刑法第三百二十條第一項普通竊盜罪；被告所為
    附表編號５至７之行為，係犯刑法第三百二十一條第一項第
    四款之結夥三人以上竊盜罪；被告所為附表編號１０之行為
    ，係犯刑法第三百二十條第三項、第一項之普通竊盜未遂罪
    ；被告所為附表編號１２之行為，係犯刑法第三百二十一條
    第一項第三款之攜帶兇器竊盜罪。又被告與何民興先後於附
    表編號１、２、４所為之犯行、被告與戊○○先後於附表編
    號８、１１所為之犯行及被告與林恒伍先後於附表編號１３
    所為之犯行，均有犯意之聯絡及行為分擔，皆為共同正犯。
    另被告先後為普通竊盜罪、普通竊盜未遂罪、攜帶兇器竊盜
    罪及結夥三人以上竊盜罪之犯行，時間緊接，犯罪構成要件
    相同，顯係基於概括犯意而為之，為連續犯，應依刑法第五
    十六條之規定，論以情節較重、危害最大之攜帶兇器竊盜罪
    ，並加重其刑。又被告前於八十一年間因背信案件經臺灣高
    等法院臺南分院八十一年度上訴字第二二四六號刑事判決判
    處有期徒刑三月確定；於八十二年間因偽造文書案經最高法
    院八十二年度台非字第二○二號刑事判決判處有期徒刑六月
    確定後發覺為累犯，復經本院八十六年度聲字第八三五號裁
    定更定其應執行之刑為有期徒刑七月，嗣前開三、七月有期
    徒刑經本院八十六年度聲字第一○五六號裁定定其應執行之
    刑為有期徒刑九月。又因侵占案件經本院八十三年度訴字第
    六六九號刑事判決判處有期徒刑六月確定；因偽造有價證券
    等案件經本院八十四年度訴緝字第五三號刑事判決判處有期
    徒刑六年八月確定，嗣前開六月、六年八月有期徒刑經本院
    八十四年度聲字第一六七二號裁定定其應執行之刑為有期徒
    刑七年。另於八十四年間因贓物案件經臺灣新竹地方法院八
    十四年度易字第三四六八號刑事判決判處有期徒刑五月確定
    。後前開九月、七年、五月有期徒刑接續執行，八十八年四
    月十四日假釋付保護管束，九十二年四月二十五日期滿未據
    撤銷，以執行完畢論。復於九十二年間因竊盜案件經本院九
    十二年度簡字第一○九○號刑事判決判處有期徒刑六月確定
    ，九十三年五月二十九日執行完畢，有卷附臺灣高等法院被
    告前案紀綠表可按，其受有期徒刑之執行完畢，五年內再犯
    有期徒刑以上之罪，為累犯，應依刑法第四十七條規定遞加
    重其刑。雖檢察官僅就被告所犯附表編號１、２部分之犯行
    聲請簡易判決處刑，惟被告就編號３至１３之犯行，與上揭
    聲請簡易判決處刑，經本院判決有罪之部分，有連續犯之裁
    判上一罪之關係，為聲請簡易判決處刑效力所及，本院自得
    併予審理。原審諭知被告竊盜，判處有期徒刑六月，如易科
    罰金，以三百元折算一日，固非無見，惟未能於判決前及時
    審酌被告於附表編號３至１３部分，其認定事實及適用法律
    尚有未洽，上訴人就此部分提起上訴，請求撤銷原判決，為
    有理由，自應由本院撤銷原判決，另為適當之判決。爰審酌
    被告不思正途，為圖私利之犯罪動機、行為之手段、犯罪所
    生之危害，竊盜之次數、所得財物價值，及犯罪後坦承大部
    分犯行之態度良好等一切情狀，量處如主文所示之刑，以示
    懲儆。至扣案之鐵片四片、粘布五張、塑膠線二捲、鐵片及
    塑膠線一組、鐵片、塑膠線及粘布二組、自製粘貼鐵板一組
    ，則均為被告所有，且上開物品均供犯罪所用之物，業據被
    告供明在卷，爰依刑法第三十八條第一項第二款之規定沒收
    。至編號１２之犯行時所使用之螺絲起子一支，雖供犯罪所
    用，惟無法證明為被告所有，爰不另為沒收之諭知。
三、按檢察官聲請以簡易判決處刑之案件，經法院認為有第四百
    五十一條之一第四項但書之情形者，應適用通常訴訟程序審
    判之，刑事訴訟法第四百五十二條定有明文。查本案審判中
    發現被告尚有其他具裁判上一罪即上述附表編號３至１３之
    犯罪事實，足認被告所犯之罪不合刑事訴訟法第四百四十九
    條所定得以簡易判決處刑之案件，而有刑事訴訟法第四百五
    十一條之一第四項但書第二款之情形，依上揭法律規定，原
    審適用簡易判決處刑程序，尚有未合，應由本院合議庭改依
    通常程序審理後，逕為第一審之判決，檢察官或被告如不服
    本判決，仍得於法定上訴期間內，向管轄之第二審法院提起
    上訴，附此敘明。
據上論斷，應依刑事訴訟法第四百五十五條之一第一項、第三項
、第四百五十二條、第四百五十一條之一第四項但書第二款、第
三百六十九條第一項前段、第三百六十四條、第二百九十九條第
一項前段，刑法第五十六條、第三百二十一條第一項第三款、第
四十七條、第三十八條第一項第二款，判決如主文。
本案經檢察官李志明到庭執行職務。
中    華    民    國    95    年    1     月    19    日
                    刑事第三庭  審判長  法  官  沈福財
                                        法  官  卓春慧
                                        法  官  陳仁智
上列正本證明與原本無異。
如不服本判決，應於判決送達後10日內向本院提出上訴狀（應附
繕本）。告訴人或被害人如對於本判決不服者，應具備理由請求
檢察官上訴，其上訴期間之計算係以檢察官收受判決正本之日期
為準。
中    華    民    國    95    年    1     月    19    日
                                        書記官  李佳惠
附錄本案論罪科刑法條
刑法第三百二十一條
犯竊盜罪而有左列情形之一者，處六月以上、五年以下有期徒刑
：
一  於夜間侵入住宅或有人居住之建築物、船艦或隱匿其內而犯
之者。
二  毀越門扇、牆垣或其他安全設備而犯之者。
三  攜帶兇器而犯之者。
四  結夥三人以上而犯之者。
五  乘火災、水災或其他災害之際而犯之者。
六  在車站或埠頭而犯之者。
前項之未遂犯罰之。
刑法第三百二十條：
意圖為自己或第三人不法之所有，而竊取他人之動產者，為竊盜
罪，處五年以下有期徒刑、拘役或五百元以下罰金。
意圖為自己或第三人不法之利益，而竊佔他人之不動產者，依前
項之規定處斷。
前二項之未遂犯罰之。
附表：
┌──┬───┬───┬───┬────┬────┐
│編號│行為人│行為時│行為地│所竊財物│行為態樣│
│    │      │      │      │(新台幣)│        │
├──┼───┼───┼───┼────┼────┤
│ １ │己○○│94年6 │嘉義縣│200元   │何民興在│
│    │何民興│月20日│大林鎮│        │外把風，│
│    │      │19時許│三和里│        │己○○以│
│    │      │      │水唯鎮│        │線黏貼鐵│
│    │      │      │安宮  │        │片，釣取│
│    │      │      │      │        │香油錢  │
│    │      │      │      │        │        │
│    │      │      │      │        │        │
├──┼───┼───┼───┼────┼────┤
│ ２ │己○○│94年6 │嘉義縣│500元   │己○○在│
│    │何民興│月20日│大林鎮│        │外把風，│
│    │      │20時許│中坑里│        │何民興以│
│    │      │      │萬寧宮│        │線黏貼鐵│
│    │      │      │      │        │片釣取香│
│    │      │      │      │        │油錢    │
├──┼───┼───┼───┼────┼────┤
│ ３ │己○○│94年6 │嘉義縣│邱垂貞所│徒手竊取│
│    │      │月20日│民雄鄉│有（邱雯│丁○○寄│
│    │      │11時許│東榮村│莉使用）│放在機車│
│    │      │      │建國路│之SL5-15│行修理之│
│    │      │      │1段116│3 號輕型│輕型機車│
│    │      │      │號「福│機車1輛 │後，改懸│
│    │      │      │興機車│（引擎號│掛其父張│
│    │      │      │行」  │碼SA10FF│富昌所有│
│    │      │      │      │-154178 │之車牌  │
│    │      │      │      │號）    │LWS-00 8│
│    │      │      │      │        │號於該機│
│    │      │      │      │        │車上    │
├──┼───┼───┼───┼────┼────┤
│ ４ │己○○│94年6 │嘉義縣│RL-9881 │徒手竊取│
│    │何民興│月28日│民雄鄉│號自用小│，使用後│
│    │      │9時許 │豐收村│客車一輛│棄置路邊│
│    │      │      │大學路│        │        │
│    │      │      │2段236│        │        │
│    │      │      │3號後 │        │        │
│    │      │      │面    │        │        │
│    │      │      │      │        │        │
├──┼───┼───┼───┼────┼────┤
│ ５ │林振豐│94年8 │雲林縣│2000元  │林振豐開│
│    │己○○│月1日 │古坑鄉│        │車，徐世│
│    │戊○○│16時許│永光村│        │宗把風，│
│    │      │      │大湖口│        │己○○入│
│    │      │      │善應祠│        │內以線黏│
│    │      │      │廟    │        │貼鐵片釣│
│    │      │      │      │        │取香油錢│
│    │      │      │      │        │        │
├──┼───┼───┼───┼────┼────┤
│ ６ │林振豐│94年8 │梅山鄉│1500元  │林振豐開│
│    │己○○│月3日 │過山村│        │車，徐世│
│    │戊○○│17時許│開元后│        │宗把風，│
│    │      │      │22號保│        │己○○入│
│    │      │      │元宮  │        │內以線黏│
│    │      │      │      │        │貼鐵片釣│
│    │      │      │      │        │取香油錢│
├──┼───┼───┼───┼────┼────┤
│ ７ │林振豐│94年8 │嘉義縣│1000元  │林振豐開│
│    │己○○│月3日 │梅山鄉│        │車，徐世│
│    │戊○○│17時30│梅東村│        │宗把風，│
│    │      │分    │大坪路│        │己○○入│
│    │      │      │63巷口│        │內以線黏│
│    │      │      │福德宮│        │貼鐵片釣│
│    │      │      │      │        │取香油錢│
├──┼───┼───┼───┼────┼────┤
│ ８ │己○○│94年8 │嘉義縣│500元   │由戊○○│
│    │戊○○│月3日 │梅山鄉│        │在外把風│
│    │      │17時25│梅東村│        │，己○○│
│    │      │分許  │大坪路│        │入內以釣│
│    │      │      │與玄廟│        │黏貼鐵片│
│    │      │      │路口東│        │釣取香油│
│    │      │      │門大將│        │錢      │
│    │      │      │軍廟  │        │        │
├──┼───┼───┼───┼────┼────┤
│ ９ │己○○│94年8 │雲林縣│200元   │以前開釣│
│    │      │月20日│古坑鄉│        │線黏貼鐵│
│    │      │15時許│永光村│        │片方式竊│
│    │      │      │大湖口│        │取      │
│    │      │      │百姓公│        │        │
│    │      │      │廟    │        │        │
├──┼───┼───┼───┼────┼────┤
│１０│己○○│94年8 │雲林縣│已著手偷│以前開釣│
│    │      │月23日│虎尾鎮│竊，但未│線黏貼鐵│
│    │      │9時30 │延平里│竊得金錢│片釣取香│
│    │      │分許  │中湳安│        │油錢    │
│    │      │      │泰寺  │        │        │
├──┼───┼───┼───┼────┼────┤
│１１│己○○│94年8 │雲林縣│1600元  │己○○在│
│    │戊○○│月23日│虎尾鎮│        │車上把風│
│    │      │10時10│下湳里│        │，戊○○│
│    │      │分    │土地公│        │下車釣取│
│    │      │      │廟後面│        │香油錢  │
├──┼───┼───┼───┼────┼────┤
│１２│己○○│94年9 │嘉義市│(1)寅○○│以足供兇│
│    │      │月13日│南山人│所保管之│器使用之│
│    │      │13時30│壽前  │中華電信│螺絲起子│
│    │      │分許  │      │申裝書七│撬開車牌│
│    │      │      │      │至八件(2)│7R-668 6│
│    │      │      │      │存摺、帳│號自用小│
│    │      │      │      │冊（雲林│客車竊取│
│    │      │      │      │家扶中心│        │
│    │      │      │      │）三本(3)│        │
│    │      │      │      │存摺、帳│        │
│    │      │      │      │冊（億維│        │
│    │      │      │      │通訊器材│        │
│    │      │      │      │行）四本│        │
│    │      │      │      │(4)存摺（│        │
│    │      │      │      │資億通訊│        │
│    │      │      │      │器材行）│        │
│    │      │      │      │二本(5)億│        │
│    │      │      │      │維通訊器│        │
│    │      │      │      │材行進出│        │
│    │      │      │      │貨單、對│        │
│    │      │      │      │帳單、保│        │
│    │      │      │      │單、資億│        │
│    │      │      │      │通訊器材│        │
│    │      │      │      │行大小章│        │
│    │      │      │      │(6)台南區│        │
│    │      │      │      │中小企業│        │
│    │      │      │      │銀行支票│        │
│    │      │      │      │簿一本。│        │
├──┼───┼───┼───┼────┼────┤
│１３│己○○│94年9 │嘉義市│張淑珍所│以徒手方│
│    │丙○○│月13日│北港路│有（林長│式，趁小│
│    │      │14時許│977之9│俊所駕駛│客車未熄│
│    │      │      │號前  │）之Y6-2│火即將車│
│    │      │      │      │282 號自│開走，隨│
│    │      │      │      │用小客車│後即搭載│
│    │      │      │      │、易利信│丙○○離│
│    │      │      │      │手機1支 │開      │
│    │      │      │      │、手提袋│        │
│    │      │      │      │1個、台 │        │
│    │      │      │      │南區中小│        │
│    │      │      │      │企業銀行│        │
│    │      │      │      │支票簿1 │        │
│    │      │      │      │本      │        │
└──┴───┴───┴───┴────┴────┘


司法院資訊處製作；財團法人民間司法改革基金會備份。
